【裁判字號】    98,親,42
【裁判日期】    980526
【裁判案由】    否認婚生子女
【裁判全文】
臺灣彰化地方法院民事判決                98年度親字第42號
原      告  丙○○
被      告  戊○○
            丁○○
            甲○○
兼上列三人
共同法定代
理人        乙○○    住彰化縣.
上列當事人間否認婚生子女事件，本院於民國九十八年五月十二
日言詞辯論終結，判決如下：
    主      文
確認被告戊○○（女、民國○○○年○月○○○日生，身分證號
碼Ｚ000000000號）、丁○○（女、民國○○○年○月○日生，
身分證號碼Ｚ000000000號）、甲○○（男、民國○○○年○月
○日生，身分證號碼Ｚ000000000號）非被告自原告丙○○受胎
所生之子女。
訴訟費用新台幣仟元由被告負擔。
    事實及理由
一、原告方面：原告與被告乙○○於民國（下同）70年5月2日結
    婚，婚姻關係存續中，被告乙○○自78年間即離家出走，嗣
    原告於98年3月5日至戶政事務所申請戶籍謄本始知悉被告乙○○生下被告戊○○（女、民國七十九年三月廿六日出生）
    、被告丁○○（女、民國○○○年○月○日出生）、被告甲○○（男，民國○○○年○月○日出生）三人，惟兩造分居
    至今，爰訴請否認婚生子女之等情。並聲明請求判決如主文
    所示。
二、被告等方面：對於原告主張沒有意見等語。
三、判斷之理由：
（一）本件原告主張其與被告乙○○於70年5月2日結婚，惟被告
      乙○○自78年間即離家出走，嗣原告於98年3月5日至戶政
      事務所申請戶籍謄本始知悉被告乙○○在外生下二女一子
      ，惟該被告戊○○、丁○○、甲○○非源自於原告之事實
      ，業據其提出戶籍謄本二件為證，並經證人即兩造之子郭
      俊典到庭具結證稱：「我知道是我三歲的時候，父母親就
      分開了。可以確定母親（即被告乙○○）都沒有回來與父
      親同住。對於被告戊○○、丁○○、甲○○三人是四月二
      十日請領戶籍謄本時才知道。我一直與原告同住到現在。
      」等語，被告乙○○對此亦無意見，堪認原告所稱自78年
      間起即與被告乙○○分居，兩造即未再有聯絡等情，故被
      告乙○○於79年3月26日產下被告戊○○、於85年9月5日
      產下被告丁○○、於97年1月10日產下甲○○，即非緣自
      原告受胎，堪認原告之主張為真實。
（二）按從子女出生日回溯第181日起至第302日止為受胎期間。
      又妻之受胎，係在婚姻關係存續中者，推定其所生子女為
      婚生子女。前項推定，夫妻之一方或子女能證明子女非為
      婚生子女者，得提起否認之訴。前項否認之訴，夫妻之一
      方自知悉該子女非為婚生子女，或子女自知悉其為非婚生
      子女之時起二年內為之。民法第一千零六十二條第一項、
      第一千零六十三條分別定有明文。本件被告乙○○受胎生
      下於79年3月26日產下被告戊○○、於85年9月5日產下被
      告丁○○、於97年1月10日產下甲○○，其受胎期間既係
      在原告與被告乙○○婚姻關係尚存續中，則依法自應推定
      被告戊○○、丁○○、甲○○為原告與被告乙○○之婚生
      子。惟兩造確於上開期間內無同居之事實，業已詳述如上
      ，縱被告未進行血緣之鑑定，然否認子女訴訟，係確定該
      子女之真實身分，重在實質身分之調查，鑑定當事人間之
      血緣關係，並非推翻子女婚生推定之唯一方法。是經揆諸
      前揭事證，原告主張被告戊○○、丁○○、甲○○非被告
      乙○○自原告受胎所生乙情，應值採信，故原告向本院提
      起否認子女之訴，請求確認被告戊○○、丁○○、甲○○
      非被告乙○○自原告丙○○受胎所生之婚生子女，洵屬有
      據，應予准許。
四、據上論結，本件原告之訴為有理由，依民事訴訟法第三百八
    十五條第一項、第八十五條判決如主文。
中    華    民    國    98    年    5     月    26    日
                        臺灣彰化地方法院家事法庭
                              法  官  謝仁棠
以上正本係照原本作成。
如對本判決上訴，須於判決送達後20日之不變期間內，向本院提
出上訴狀（須附繕本）。
中    華    民    國    98    年    5     月    26    日
                              書記官  廖建興


司法院資訊處製作；財團法人民間司法改革基金會備份。
